【裁判字號】    92,訴,1150
【裁判日期】    920623
【裁判案由】    毒品危害防制條例
【裁判全文】
臺灣高雄地方法院刑事判決              九十二年度訴字第一一五號
    公  訴  人  臺灣高雄地方法院檢察署檢察官
    被      告  甲○○
右列被告因違反毒品危害防制條例案件，經檢察官提起公訴（九十二年度毒偵字第一
六九九號），本院判決如左：
    主  文
甲○○連續施用第一級毒品，處有期徒刑捌月；扣案第一級毒品海洛因壹包（驗前毛
重零點公克，驗後淨重零點零公克，包裝重零點貳壹公克），沒收銷燬之。又連
續施用第二級毒品，處有期徒刑陸月。應執行有期徒刑壹年；扣案第一級毒品海洛因
壹包（驗前毛重零點公克，驗後淨重零點零公克，包裝重零點貳壹公克），沒收
銷燬之。
    事  實
一、甲○○前因施用毒品案件，經裁定送觀察、勒戒（本院九十年度毒聲字第四五八
    ○號）後，因認有繼續施用毒品之傾向，又經裁定送強制戒治（本院九十年度毒
聲字第六四二三號），因戒治滿三月，其成效經評定為合格，再經裁定停止戒治
    並宣付所餘戒治期間付保護管束（本院九十一年度毒聲字第一九三○號），俟保
    護管束期滿，業由臺灣高雄地方法院檢察署檢察官於民國九十一年十一月七日，
    以九十一年度戒毒偵字第一○二四號為不起訴處分確定。詎甲○○仍不知悔改，
    於前受不起訴處分確定後五年以內，復基於施用第一、二級毒品海洛因、安非他
    命之概括犯意，自九十一年十一月七日保護管束期滿受不起訴處分確定後之某日
    起至九十二年三月十五日十九時四十分許往前回溯二十四小時內之某時止，連續
    在不詳處所分別施用第一、二級毒品海洛因及安非他命多次，為警於九十二年三
    月十五日十九時四十分許，在其位於高雄縣岡山鎮大鵬六村十三號住處查獲，並
    扣得其持有之第一級毒品海洛因一包（驗前毛重○．三公克，驗後淨重○．○三
    公克，包裝重○．二一公克），復就甲○○該次施用毒品犯行，裁定送強制戒治
    （本院九十二年度毒聲字第一五八四號，臺灣高等法院被告全國前案紀錄表記載
    為送觀察、勒戒應係誤載，詳偵查卷內第八頁之九十二年度毒聲字第一五八四號
    強制戒治裁定書）在案。
二、案經高雄縣警察局岡山分局報告臺灣高雄地方法院檢察署檢察官偵查起訴。
    理  由
一、訊據被告甲○○對右揭自九十一年十一月七日保護管束期滿受不起訴處分確定後
    之某日起至九十二年三月十五日十九時四十分許被查獲時止，連續分別施用第一
    級毒品海洛因及第二級毒品安非他命之犯罪事實供認不諱；而被告於九十二年三
    月十五日十九時四十分許，在其位於高雄縣岡山鎮大鵬六村十三號住處，經警查
    獲時所採尿液送驗結果，確呈嗎啡、安非他命陽性反應，有高雄縣政府衛生局九
    十二煙檢字第四三八號煙毒尿液檢驗成績書一紙附於偵查卷內（第十三頁）可參
    ，且有扣案被告持有之第一級毒品海洛因一包（驗前毛重○．三公克，驗後淨重
    ○．○三公克，包裝重○．二一公克）可資佐證。又被告經警查獲扣案之第一級
    毒品海洛因一包，經送法務部調查局檢驗結果，確含嗎啡成分之事實，有該局九
    十二年四月八日調科壹字第220014988號鑑定通知書附卷可稽（詳偵查卷內第十
    七頁），足認被告之自白核與事實相符。此外，被告前因施用毒品案件，經裁定
    送觀察、勒戒後（本院九十年度毒聲字第四五八○號）後，因認有繼續施用毒品
    之傾向，又經裁定送強制戒治（本院九十年度毒聲字第六四二三號），因戒治滿
    三月，其成效經評定為合格，再經裁定停止戒治並宣付所餘戒治期間付保護管束
    （本院九十一年度毒聲字第一九三○號），俟保護管束期滿，業由臺灣高雄地方
    法院檢察署檢察官於九十一年十一月七日，以九十一年度戒毒偵字第一○二四號
    為不起訴處分確定之事實，亦有臺灣高等法院被告全國前案紀錄表一紙足憑。其
    於前受不起訴處分確定後五年以內，復基於概括犯意連續分別施用第一、二級毒
    品海洛因、安非他命，為二犯。事證明確，被告右揭連續分別施用第一級毒品海
    洛因及第二級毒品安非他命之犯行，洵堪認定，應予依法論科。
二、查海洛因、安非他命係毒品危害防制條例第二條第二項第一款、第二款所稱之第
    一級、第二級毒品，不得非法持有、施用，被告竟持以施用，故核被告甲○○之
    所為，係犯毒品危害防制條例第十條第一項、第二項之施用第一級毒品及施用第
    二級毒品罪。被告施用第一級毒品海洛因、第二級毒品安非他命前同時持有第一
    級毒品海洛因、第二級毒品安非他命，其持有之低度行為，已為施用之高度行為
    所吸收，不另論以持有罪。又被告自九十一年十一月七日保護管束期滿受不起訴
    處分確定後之某日起至九十二年三月十五日十九時四十分許被查獲時止，先後多
    次連續分別施用第一級毒品海洛因、第二級毒品安非他命之犯行，係時間緊接，
    手法相同，觸犯構成要件同一之罪名，顯係基於概括之犯意反覆為之，為連續犯
    ，應依刑法第五十六條之規定，各論以連續施用第一級毒品一罪、連續施用第二
    級毒品安非他命一罪，並均依法加重其刑。再被告所犯上開二罪，係犯意各別，
    罪名互異，顯係分別起意為之，應予分論並罰。爰審酌被告前因施用毒品案件，
    經裁定送觀察、勒戒（本院九十年度毒聲字第四五八○號）後，因認有繼續施用
    毒品之傾向，又經裁定送強制戒治（本院九十年度毒聲字第六四二三號），因戒
    治滿三月，其成效經評定為合格，再經裁定停止戒治並宣付所餘戒治期間付保護
    管束（本院九十一年度毒聲字第一九三○號），俟保護管束期滿，業由臺灣高雄
    地方法院檢察署檢察官於九十一年十一月七日，以九十一年度戒毒偵字第一○二
    四號為不起訴處分確定。嗣被告於前受不起訴處分確定後五年以內，再犯本案連
    續分別施用第一級毒品海洛因及第二級毒品安非他命之相同犯行，為二犯，顯見
    意志不堅，並對施用毒品之行為不知悛悔，惟其犯罪係戕害自身，尚未害及他人
    ，及犯後已坦承犯行，態度尚佳等一切情狀，爰分別量處如主文所示之刑，並定
    其應執行之刑，以示儆懲。扣案第一級毒品海洛因一包（驗前毛重○．三公克，
    驗後淨重○．○三公克，包裝重○．二一公克），屬毒品危害防制條例所定之毒
    品，為違禁物，爰併依毒品危害防制條例第十八條第一項前段之規定，不問屬於
    犯人與否，宣告沒收銷燬之。
據上論斷，應依刑事訴訟法第二百九十九條第一項前段，毒品危害防制條例第十條第
一項、第二項、第十八條第一項前段，刑法第十一條前段、第五十六條、第五十一條
第五款，判決如主文。
本案經檢察官王柏敦到庭執行職務。
中      華      民      國      九十二      年    六    月    二十三    日
                                      臺灣高雄地方法院刑事第七庭
                                        法  官  柯  盛  益
右正本證明與原本無異。
如不服本判決，應於判決送達後十日內，向本院提出上訴狀。
                                        書記官  陳  昱  良
中      華      民      國      九十二      年    六    月    二十三    日
附錄本案判決論罪科刑法條全文
毒品危害防制條例第十條：
施用第一級毒品者，處六月以上五年以下有期徒刑。
施用第二級毒品者，處三年以下有期徒刑。


司法院資訊處製作；財團法人民間司法改革基金會備份。
